Minutes et répertoires du notaire Julien François YVER, 14 janvier 1841 - 18 juillet 1867 (étude XXV)
Archives nationales
- Répertoire(s) de Julien François YVER, 12 décembre 1837 - 6 août 1868; MC/RE/XXV/11 - MC/RE/XXV/16
  - Répertoire. 1850, 14 août - 1856, 15 février, 14 août 1850 - 15 février 1856; MC/RE/XXV/14
    - Transport, indemnite de sinistre., 7 février 1851
      Nom, qualité: (M.) Jacques, Charles Louis Emile.
      Domicile: Paris (Paris) rue des Dames, 16.
      Or celle-ci est rattachée matériellement à un autre acte conservé dans les minutes de ce même notaire pour la période de octobre 1850 (la date exacte de l'autre acte est mentionnée dans la colonne 'minutes' du répertoire du notaire).
    - Quittance, reglement de dette, 10000f., 8 février 1851
      Nom, qualité: (Mme ou Mlle) Roger, Claudine Georgina.
      Domicile: Paris (Paris) rue Chaillot, 64.
      Nom, qualité: (M.) Depoix, Louis Ernest.
      Nom, qualité: (M.) Paul, Jean Antoine.
      Domicile: Paris (Paris) rue Geoffroy-St-Hilaire, 16
      Or celle-ci est rattachée matériellement à un autre acte conservé dans les minutes de ce même notaire pour la période de septembre 1849 (la date exacte de l'autre acte est mentionnée dans la colonne 'minutes' du répertoire du notaire).
    - Quittance, paiement d'acompte sur prix de vente, 37000f., 11 février 1851
      Nom, qualité: (M.) Turin de, Henri Philbert.
      Domicile: Paris (Paris) rue Neuve-des-Mathurins, 84.
      Nom, qualité: (M.) Chardon, Pierre Marie Auguste.
      Domicile: Paris (Paris) rue du Faubourg-St-Honore, 9
      Or celle-ci est rattachée matériellement à un autre acte conservé dans les minutes de ce même notaire pour la période de mai 1849 (la date exacte de l'autre acte est mentionnée dans la colonne 'minutes' du répertoire du notaire).
    - Donation, rente-etat 3%, 250f., 12 février 1851
      Nom, qualité: (M.) Chardon, Pierre Auguste Marie Alfred.
      Domicile: Paris (Paris) rue du Faubourg-St-Honore, 9.
      Nom: Fabrique de La Paroisse d'Auteuil Paris
      Or celle-ci est rattachée matériellement à un autre acte conservé dans les minutes de ce même notaire pour la période de mars 1849 (la date exacte de l'autre acte est mentionnée dans la colonne 'minutes' du répertoire du notaire).
    - Quittance, acompte sur prix de vente, 25000f., 18 février 1851
    - Quittance, accompte sur prix de vente, 21135f., 28 février 1851
      Domicile: Saint-Bomer (Eure-et-Loir) chateau-de-la-Greve.
      Nom, qualité: (Mme ou Mlle) Deletang, Louisa Eleonore Alexandre.
      Nom, qualité: (Mme ou Mlle) Marbeau-La Fosse, Marguerite Caroline.
      Domicile: Chartres (Eure-et-Loir).
      Relations: veuve de l'intervenant 4, mère de l'intervenant 1.
      Nom, qualité: (M.) Belland, Jules.
      Domicile: Chateaudun (Eure-et-Loir).
      Nom, qualité: (M.) Feste, Auguste.
      Domicile: Paris (Paris) boulevard Poissonniere, 19
    - Transport, indemnite de sinistre., 6 mars 1851
      Domicile: Paris (Paris) rue Duphot, 26.
      Nom, qualité: (Mme ou Mlle) Kaissaroff de, Nathalie.
      Domicile: Paris (Paris) rue Tronchet, 11.
      Nom, qualité: (M.) Dubois de Normand, Joseph Armand Gustave.
      Or celle-ci est rattachée matériellement à un autre acte conservé dans les minutes de ce même notaire pour la période de mars 1850 (la date exacte de l'autre acte est mentionnée dans la colonne 'minutes' du répertoire du notaire).
    - Transport, créance., 6 mars 1851
      Nom, qualité: (M.) Rist, Pierre Ignace Victor.
      Domicile: Batignolles-Monceaux (les) (Paris).
      Nom, qualité: (Mme ou Mlle) Baron, Marie Hermine.
      Domicile: Paris (Paris) rue Madame, 8.
      Nom, qualité: (M.) Lenormand, Charles.
      Or celle-ci est rattachée matériellement à un autre acte conservé dans les minutes de ce même notaire pour la période de avril 1850 (la date exacte de l'autre acte est mentionnée dans la colonne 'minutes' du répertoire du notaire).
    - Quittance, acompte sur prix de vente, 28000f., 13 mars 1851
      Nom, qualité: (M.) Thibout, Jean Pierre.
      Nom, qualité: (M.) Lesecq, Augustin Jean Catherine.
      Domicile: Paris (Paris) quai Bourbon, 38
      Or celle-ci est rattachée matériellement à un autre acte conservé dans les minutes de ce même notaire pour la période de janvier 1849 (la date exacte de l'autre acte est mentionnée dans la colonne 'minutes' du répertoire du notaire).
    - Prorogation, delai de remboursement d'emprunt, 14000f., 14 mars 1851
      Nom, qualité: (M.) Allivi, Pierre Antoine.
      Or celle-ci est rattachée matériellement à un autre acte conservé dans les minutes de ce même notaire pour la période de février 1848 (la date exacte de l'autre acte est mentionnée dans la colonne 'minutes' du répertoire du notaire).
    - Succession, liquidation, proces-verbal, communaute de biens., 15 mars 1851
      Domicile: Paris (Paris) rue Saint-Louis-au-Marais, 5.
      Domicile: Paris (Paris) rue Saint-Louis-au-Marais, 5
    - Quittance, acompte sur prix de vente, 2540f., 18 mars 1851
      Nom, qualité: (M.) Marly, Jean Louis.
      Domicile: Champerret (Paris) passage Marly, 7.
      Nom, qualité: (M.) Serre, Jean.
      Domicile: Paris (Paris) rue du Faubourg-St-Honore, 228
      Or celle-ci est rattachée matériellement à un autre acte conservé dans les minutes de ce même notaire pour la période de juillet 1846 (la date exacte de l'autre acte est mentionnée dans la colonne 'minutes' du répertoire du notaire).
    - Quittance, acompte sur prix de vente, 30000f., 28 mars 1851
      Nom, qualité: (M.) Cumont de, Joseph Hyacinthe Theophile.
      Domicile: Villecresnes (Val-de-Marne).
      Nom, qualité: (M.) Vanden-Bossche, Louis.
      Domicile: Opheylissein (belgique) chateau
      Or celle-ci est rattachée matériellement à un autre acte conservé dans les minutes de ce même notaire pour la période de août 1846 (la date exacte de l'autre acte est mentionnée dans la colonne 'minutes' du répertoire du notaire).
    - Transport, acceptation, créance, 22140f., 29 mars 1851
      Domicile: Paris (Paris) avenue des Champs-Elysees, 15.
      Relations: épouse de l'intervenant 2, débiteur de l'intervenant 3.
      Profession: ambassadeur du roi des belges (ancien).
      Or celle-ci est rattachée matériellement à un autre acte conservé dans les minutes de ce même notaire pour la période de mars 1851 (la date exacte de l'autre acte est mentionnée dans la colonne 'minutes' du répertoire du notaire).
    - Succession, inventaire apres décès., 14 avril 1851
      Nom, qualité: (Mme ou Mlle) Delpuech, Basilide.
      Domicile: Paris (Paris) rue Saint-Martin, 2.
      État civil: mort civile
    - Quittance, remboursement d'emprunt, 2000f., 16 avril 1851
      Nom, qualité: (Mme ou Mlle) Delarme, Marie Prudence.
      Domicile: Paris (Paris) rue Pigalle, 26.
      Nom, qualité: (M.) Coget, Louis Francois.
      Domicile: Evreux (Eure)
    - Quittance, emprunt, 20000f., 23 avril 1851
      Nom, qualité: (M.) Herbulot, Philippe.
      Nom, qualité: (Mme ou Mlle) Poupard de Neuflise, Marguerite Jeanne Zelia.
      Domicile: Paris (Paris) rue Saint-Lazare, 55
      Or celle-ci est rattachée matériellement à un autre acte conservé dans les minutes de ce même notaire pour la période de juillet 1849 (la date exacte de l'autre acte est mentionnée dans la colonne 'minutes' du répertoire du notaire).
    - Quittance, emprunt, 20000f., 23 avril 1851
      Nom, qualité: (Mme ou Mlle) Munloke, Elisa Marguerite.
    - Depot, constat de remploi de prix de maison, Paris (Paris) rue du Faubourg-St-Honore, 70., 29 avril 1851
      Nom, qualité: (M.) Mignaut, Joseph Charles.
      Domicile: Paris (Paris) rue du Faubourg-St-Honore, 178
      Or celle-ci est rattachée matériellement à un autre acte conservé dans les minutes de ce même notaire pour la période de juin 1850 (la date exacte de l'autre acte est mentionnée dans la colonne 'minutes' du répertoire du notaire).
    - Quittance., 2 mai 1851
      Nom, qualité: (M.) Moussette, Paul Benoit.
      Domicile: Paris (Paris) rue Blanche, 74.
      Nom, qualité: (M.) Barrault, Jean Francois.
      Domicile: Paris (Paris) rue du Faubourg-Poissonniere, 74.
      Or celle-ci est rattachée matériellement à un autre acte conservé dans les minutes de ce même notaire pour la période de octobre 1845 (la date exacte de l'autre acte est mentionnée dans la colonne 'minutes' du répertoire du notaire).
    - Quittance, solde d'un prix d'adjudication, 4145f., 6 mai 1851
      Nom, qualité: (M.) Rayez, Pierre Nicolas.
      Nom, qualité: (M.) Gemond, Lupitz.
      Domicile: Paris (Paris) rue du Delta-Projetee, 10.
      Nom, qualité: (M.) Migeon, Louis Vincent.
      Domicile: Paris (Paris) rue des Bons-Enfants, 21.
      Nom, qualité: (M.) Glandaz, Antoine.
      Domicile: Paris (Paris) rue Neuve des Petits-Champs, 87.
      Nom, qualité: (M.) Prevost, Etienne Jean Augustin.
      Domicile: Paris (Paris) rue de la Paix, 15
      Or celle-ci est rattachée matériellement à un autre acte conservé dans les minutes de ce même notaire pour la période de juin 1846 (la date exacte de l'autre acte est mentionnée dans la colonne 'minutes' du répertoire du notaire).
    - Quittance, remboursement d'emprunt, 5833f., 8 mai 1851
      Nom, qualité: (Mme ou Mlle) Trabuchi, Marie Jeanne.
      Domicile: Carmagnola (italie).
      Nom, qualité: (M.) Miletto, Jean Baptiste.
    - Quittance, remboursement sur prix de vente, 18000f., 10 mai 1851
      Nom, qualité: (Mme ou Mlle) Beaulieu, Anne Pulcherie.
      Nom, qualité: (M.) Jucquelier, Jean Louis.
      Intervenant 3:
      Nom, qualité: (Mme ou Mlle) Jucquelier, Luce.
      Domicile: Verneuil (Eure).
      Nom, qualité: (M.) Avenel, Felix Amedee.
      Nom, qualité: (M.) Besson, Charles Louis Edouard.
    - Decharge., 19 mai 1851
      Nom, qualité: (M.) Bas, Jean Emile.
      Domicile: Paris (Paris) rue de la Chaussée-d'Antin, 36
      Or celle-ci est rattachée matériellement à un autre acte conservé dans les minutes de ce même notaire pour la période de novembre 1850 (la date exacte de l'autre acte est mentionnée dans la colonne 'minutes' du répertoire du notaire).
    - Succession, compte d'execution testamentaire., 20 mai 1851
      Nom, qualité: (Mme ou Mlle) Kelley, Sophie.
      Nom, qualité: (M.) Annesley (lord).
    - Quittance, prorogation, delai de remboursement d'emprunt, 40000f., 21 mai 1851
      Nom, qualité: (Mme ou Mlle) Laforest D'Armaille de, Gabrielle Pauline Louise.
      Nom, qualité: (M.) Blanchard, Jean Baptiste.
      Domicile: Cagny (Calvados)
      Or celle-ci est rattachée matériellement à un autre acte conservé dans les minutes de ce même notaire pour la période de mars 1847 (la date exacte de l'autre acte est mentionnée dans la colonne 'minutes' du répertoire du notaire).
    - Liquidation, approbation, reprises, 89857f., 23 mai 1851
      Nom, qualité: (Mme ou Mlle) Chardin, Antoinette Emilie.
      Nom, qualité: (M.) Delacourtie, Augustin Jacques
      Or celle-ci est rattachée matériellement à un autre acte conservé dans les minutes de ce même notaire pour la période de décembre 1850 (la date exacte de l'autre acte est mentionnée dans la colonne 'minutes' du répertoire du notaire).
    - Depot de pieces, decharge., 31 mai 1851
      Nom, qualité: (M.) Goyet, Louis Marc.
      Domicile: Vergies (Somme).
      Nom, qualité: (M.) Prevost, Etienne Jean Auguste.
      Domicile: Paris (Paris) rue de la Paix, 25
    - Quittance, remboursement d'emprunt, 1025f., 4 juin 1851
      Nom, qualité: (Mme ou Mlle) Delort, Louise Zoe.
      Nom, qualité: (M.) Delort, Jean Baptiste Theodore.
      Domicile: Guelma (algerie).
      Nom, qualité: (M.) Denaud, Louis.
      Domicile: Paris (Paris) rue de Ponthieu, 4
      Or celle-ci est rattachée matériellement à un autre acte conservé dans les minutes de ce même notaire pour la période de avril 1828 (la date exacte de l'autre acte est mentionnée dans la colonne 'minutes' du répertoire du notaire).
    - Quittance, accompte sur prix de vente de maison, 10000f., 4 juin 1851
      Nom, qualité: (M.) Laperche, Louis Furcy.
      Domicile: Paris (Paris) rue Sainte-Anne, 48.
      Nom, qualité: (M.) Laperche, Alexandre Marie Pierre.
      Domicile: Paris (Paris) rue Lepeletier, 8.
      Nom, qualité: (M.) Lemonon, Pierre Francois.
      Domicile: Paris (Paris) rue de Savoie, 6
    - Ratification, remise de dette., 5 juin 1851
      Domicile: Paris (Paris) rue Chaptal, 15.
      Or celle-ci est rattachée matériellement à un autre acte conservé dans les minutes de ce même notaire pour la période de mai 1851 (la date exacte de l'autre acte est mentionnée dans la colonne 'minutes' du répertoire du notaire).
    - Notoriete, nom., 13 juin 1851
      Nom, qualité: (M.) Pelteret, Francois Joseph.
    - Vente, terrain, 5000f, Ternes (les) (Paris) rue Helene., 14 juin 1851
      Nom, qualité: (M.) Labie, Jean.
      Domicile: Ternes (les) (Paris) Vieille-route, 14.
      Nom, qualité: (M.) Nicolle, Philibert.
      Domicile: Ternes (les) (Paris) rue Demours, 20
      Or celle-ci est rattachée matériellement à un autre acte conservé dans les minutes de ce même notaire pour la période de décembre 1849 (la date exacte de l'autre acte est mentionnée dans la colonne 'minutes' du répertoire du notaire).
    - Decharge, produit de transfert de rente - etat 3% 364f, 6822f., 16 juillet 1851
      Nom, qualité: (M.) Carne, Auguste Bon Marie.
      Nom, qualité: (M.) Roussel, Jean-Pierre Camille.
      Or celle-ci est rattachée matériellement à un autre acte conservé dans les minutes de ce même notaire pour la période de juillet 1851 (la date exacte de l'autre acte est mentionnée dans la colonne 'minutes' du répertoire du notaire).
    - Procès verbal d'enchères, vente, adjudication de parcelles de terrain, 40 000 f, Paris (Paris) rue de la Glacière, 18-20-34., 22 juillet 1851
      Domicile: Paris (Paris) rue de la Sante, 42.
      Nom, qualité: (M.) Boutin, Toussaint.
      Domicile: Paris (Paris) rue de la Glaciere, 35
    - Quittance, solde du prix d'une vente, 8371., 26 juillet 1851
      Domicile: Paris (Paris) rue de la Ville-l'Eveque, 21.
      Nom, qualité: (Mme ou Mlle) Laforest d'Armaille de, Gabrielle Pauline Louise.
      Domicile: Ternes (les) (Paris) rue d'Armaille, 12
      Or celle-ci est rattachée matériellement à un autre acte conservé dans les minutes de ce même notaire pour la période de février 1845 (la date exacte de l'autre acte est mentionnée dans la colonne 'minutes' du répertoire du notaire).
    - Compte, formalites hypothecaires de vente de terres, 89 ha en 38 pieces, 290000f, Villiers-le-Bel, ecouen, ezanville, bouqueval (95)., 4 août 1851
    - Succesion, liquidation., 21 août 1851
    - Abandonnement, valeurs dependant de la communaute entre epoux., 25 août 1851
      Domicile: Paris (Paris) rue Saint-Louis, 5.
      Domicile: Paris (Paris) rue Saint-Honore, 5.
    - Mainlevée, hypotheques., 30 août 1851
      Nom, qualité: (Mme ou Mlle) Tignat, Francoise.
      Domicile: Paris (Paris) rue de Chaillot, 36.
      Nom, qualité: (M.) Cannet, Jean.
      Nom, qualité: (Mme ou Mlle) Saint-Didier de
      Attention: la cote du répertoire (de type ' MC/RE ') ne permet pas de consulter la minute de l'acte. Il convient de rechercher la cote de la minute (de type ' MC/ET ') au niveau des articles (registre ou liasse) de minutes du notaire.
    - Decharge, paiement de legs., 30 août 1851
      Nom: Congregation Des Soeurs de La Providence.
      Domicile: Portieux (Vosges).
      Nom, qualité: (M.) Talaver de, Louis Justin Marie.
    - Desistement., 9 septembre 1851
      Nom, qualité: (M.) Benezech, Pierre Isidore.
      Domicile: Saint-Cloud (Hauts-de-Seine).
      Nom, qualité: (Mme ou Mlle) Moulin, Elisa Adrienne Victorine.
      Nom, qualité: (M.) Boudard, Frederic Felix.
      Domicile: Paris (Paris) rue du Faubourg-St-Honore, 11.
      Nom, qualité: (Mme ou Mlle) Gerder, Eugenie.
    - Quittance, acompte sur paiement de dot, 10000f., 19 septembre 1851
      Domicile: Paris (Paris) rue Sainte-Anne, 49.
      Nom, qualité: (Mme ou Mlle) Saint-Amand, Victoire Arsene Angelique.
      Or celle-ci est rattachée matériellement à un autre acte conservé dans les minutes de ce même notaire pour la période de septembre 1851 (la date exacte de l'autre acte est mentionnée dans la colonne 'minutes' du répertoire du notaire).
    - Acceptation, transport de créance, 22000f., 27 septembre 1851
      Nom, qualité: (M.) Gallis, Charles Armand.
    - Prorogation, delai de remboursement de dettes, 22000f., 29 septembre 1851
      Profession: inspecteur de l'enregistrement, Paris.
      Domicile: Paris (Paris) rue Duphot, 24
    - Quittance., 15 octobre 1851
      Nom, qualité: (Mme ou Mlle) Delorme, Marie Prudence.
      Domicile: Paris (Paris) rue du Faubourg-St-Denis, 95.
      Nom, qualité: (M.) Anseaume, Felix.
      Nom, qualité: (Mme ou Mlle) Anseaume, Amaryllis Rosalie Prudence.
      Relations: fille de l'intervenant 1.
    - Quittance, remboursement d'emprunt, 1018f., 22 octobre 1851
      Nom, qualité: (personne morale) Trabuchi (hoirs).
      Nom, qualité: (M.) Feuille, Joseph.
      Or celle-ci est rattachée matériellement à un autre acte conservé dans les minutes de ce même notaire pour la période de janvier 1850 (la date exacte de l'autre acte est mentionnée dans la colonne 'minutes' du répertoire du notaire).
    - Succession, dépôt de pieces., 23 octobre 1851
      Nom, qualité: (personne morale) Sotta (famille).
      Relations: famille de l'intervenant 2.
      Nom, qualité: (M.) Sotta, Jean Baptiste Guglielmini.
      Domicile: Paris (Paris) rue Saint-Germain, 20
    - Placement, souscription à des actions des services maritimes (1250)., 27 octobre 1851
    - Adhesion, actions des services maritimes des messageries-nationales (360)., 12 novembre 1851
      Nom, qualité: (M.) Verier, Theophile.
      Domicile: Marseille (Bouches-du-Rhône) cours Bonaparte, 17.
      Nom, qualité: (M.) Simons, Ernest Rigobert.
      Domicile: Paris (Paris) rue Saint-Honore, 374.
      Nom, qualité: (M.) Deonna, Marc Henri Laurent.
      Domicile: Marseille (Bouches-du-Rhône).
      Nom, qualité: (M.) Rostand, Albert Bruno.
    - Succession, rectification., 17 novembre 1851
      Domicile: Paris (Paris) avenue de la Motte-Picquet, 9
      Or celle-ci est rattachée matériellement à un autre acte conservé dans les minutes de ce même notaire pour la période de mai 1848 (la date exacte de l'autre acte est mentionnée dans la colonne 'minutes' du répertoire du notaire).
    - Adhesion, souscription à des actions (382) des services maritimes des messageries-nationales., 20 novembre 1851
      Nom, qualité: (Mme ou Mlle) Ramond de Labastide, Henriette.
      Domicile: Paris (Paris) rue du Luxembourg, 43.
      Nom, qualité: (M.) Duvivier, Marc Auguste Godard.
      Nom, qualité: (M.) Alfroy, Charles Pierre.
      Domicile: Melun (Seine-et-Marne).
      Nom, qualité: (M.) Mainiee, Romain.
      Intervenant 6, en première partie:
      Nom, qualité: (Mme ou Mlle) Rignault de La Hesse, Marie Augustine.
      Nom, qualité: (M.) Janillon, Jean Baptiste Claude.
      Intervenant 8, en première partie:
      Nom, qualité: (M.) Fidine Des Prinvaux, Ernest Louis.
      Intervenant 9, en première partie:
      Nom, qualité: (M.) Duplessis, Jean Maurice.
      Domicile: Paris (Paris) rue du Havre, 1.
      Intervenant 10, en première partie:
      Nom, qualité: (M.) Ramond de Labastide, Paul.
      Domicile: Paris (Paris) rue du Houssaye, 29.
      Intervenant 11, en première partie:
      Nom, qualité: (M.) Hebert, Leonard Gabriel.
      Domicile: Paris (Paris) rue des Joubert, 23.
      Intervenant 12, en première partie:
      Nom, qualité: (M.) Double, Joseph Louis Leopold.
      Profession: capitaine d'artillerie (ancien).
      Domicile: Paris (Paris) rue Louis-le-Grand, 9.
      Intervenant 13, en première partie:
      Nom, qualité: (M.) Giresse Labeyrie de, Jean Elie.
      Domicile: Passy (Paris) rue Basse, 50.
      Intervenant 14, en première partie:
      Intervenant 15, en première partie:
      Nom, qualité: (M.) Picard, Pierre Felix.
      Intervenant 16, en première partie:
      Nom, qualité: (Mme ou Mlle) Poissallole de Nanteuil, Marie Genevieve Caroline.
      Domicile: Paris (Paris) rue Singer, 4.
      Intervenant 17, en première partie:
      Nom, qualité: (M.) Goint.
      Domicile: Dijon (Côte-d'Or).
      Intervenant 18, en première partie:
      Nom, qualité: (M.) Audrey, Abel.
      Domicile: Paris (Paris) rue de la Paix, 6.
      Intervenant 19, en première partie:
      Nom, qualité: (M.) Delcourt, Pierre Alexandre Charles.
      Domicile: Paris (Paris) rue Hauteville, 34.
      Intervenant 20, en première partie:
      Nom, qualité: (M.) Rouleu, Thomas Adolphe.
      Intervenant 21, en première partie:
      Nom, qualité: (M.) Colnet, Joseph.
      Intervenant 22, en première partie:
      Nom, qualité: (M.) Billecoq, Hippolyte.
      Domicile: Paris (Paris) rue de Courcelles, 45.
      Intervenant 23, en première partie:
      Nom: Société Bechet Thomas (de) et Cie.
      Domicile: Paris (Paris) boulevard Poissonniere, 17.
      Intervenant 24, en première partie:
      Nom, qualité: (M.) Blanchet, Louis Alphonse.
      Domicile: Paris (Paris) rue Louis-le-Grand, 20.
      Intervenant 25, en première partie:
      Intervenant 26, en première partie:
      Nom, qualité: (M.) Revenaz, Amedee Louis.
      Domicile: Paris (Paris) rue du Sentier, 45.
      Intervenant 27, en première partie:
      Nom, qualité: (M.) West, Jean Louis Gerard.
      Domicile: Paris (Paris) rue de Seine-St-Germain, 6.
      Intervenant 28, en première partie:
      Nom, qualité: (Mme ou Mlle) Barbier, Charlotte Georgette.
      Domicile: Paris (Paris) rue du Petit-Carreau, 15.
      Relations: veuve de l'intervenant 29.
      Intervenant 29, indirect:
      Nom, qualité: (M.) Nizon, Olivier Edme.
      Intervenant 30, en première partie:
      Nom, qualité: (Mme ou Mlle) Nizon, Germaine Edmee Georgette.
      Relations: veuve de l'intervenant 31.
      Intervenant 31, indirect:
      Nom, qualité: (M.) Camusat de Riancey, Henri Felix.
      Intervenant 32, en première partie:
      Nom, qualité: (Mme ou Mlle) Perrette, Agathe Jeanne.
      Domicile: Paris (Paris) boulevard des Capucines, 5.
      Relations: veuve de l'intervenant 33.
      Intervenant 33, indirect:
      Nom, qualité: (M.) Pitois, Jean Baptiste Genevieve Marthe.
    - Adhesion, souscription à des actions (Territoire de Belfort) des services maritimes des messageries-nationales., 21 novembre 1851
      Nom, qualité: (M.) Fabre de La Renardiere, Charles Auguste.
      Nom, qualité: (M.) Galline, Pierre.
      Nom, qualité: (M.) Loudan, Louis Pierre.
      Domicile: Provins (Seine-et-Marne)
    - Adhesion, statuts de la compagnie des services maritimes., 25 novembre 1851
      Nom, qualité: (Mme ou Mlle) Boscary, Anne Catherine Alexandrine.
      Nom, qualité: (M.) Provigny de, Albert.
    - Acceptation, transport de créance, 3000f., 27 novembre 1851
      Nom, qualité: (M.) Dupuis, Charles Pierre Auguste.
      Domicile: Ternes (les) (Paris) rue de l'Etoile, 24.
      Or celle-ci est rattachée matériellement à un autre acte conservé dans les minutes de ce même notaire pour la période de juin 1851 (la date exacte de l'autre acte est mentionnée dans la colonne 'minutes' du répertoire du notaire).
    - Decharge, solde du prix de vente de terrain, 75183f sur 195105f., 28 novembre 1851
      Domicile: Paris (Paris) rue Basse-du-Rempart, 64.
    - Conventions, voisinage, Paris (Paris) rue Neuve-de-la-Victoire, 96-98., 6 décembre 1851
      Nom, qualité: (M.) Gondoin Saint-Aignan, Jean Baptiste.
      Domicile: Paris (Paris) rue de la Chaussée-d'Antin, 58 Bis.